【裁判字號】    90,易,3296
【裁判日期】    900928
【裁判案由】    家庭暴力防治法
【裁判全文】
臺灣高雄地方法院刑事判決                          九十年度易字第三二九六號
    公  訴  人  臺灣高雄地方法院檢察署檢察官
    被      告  甲○○
右列被告因家庭暴力防治法案件，經檢察官提起公訴（九十年度偵字第一○一六二號
），本院判決如左：
    主  文
甲○○違反法院通常保護令所為禁止直接或間接騷擾、接觸、通話或其他連絡行為之
裁定，處拘役伍拾日，如易科罰金以參佰元折算壹日。
    事  實
一、甲○○與乙○○為夫妻，具有係家庭暴力防治法第三條第一款所稱之家庭成員關
    係，因甲○○有毆打乙○○實施身體及精神上不法侵害之行為，乙○○乃於民國
    八十九年八月二十四日，向臺灣高雄地方法院聲請核發民事通常保護令，經臺灣
    高雄地方法院於八十九年九月三十日以八十九年度家護字第七七二號裁定准予核
    發。該保護令主文第二項載明相對人（即甲○○）不得直接或間接對於被害人（
    即乙○○）為騷擾、通話之聯絡行為，第四項載明本保護令之有效期間為八月，
    並於八十九年十月五日送達甲○○。詎料，甲○○於收受前開民事通常保護令後
    之九十年三月十一日上午九時二十分許，因無力繳納其與乙○○所生子女之學費
    ，乃前往乙○○位於高雄縣旗山鎮○○○街一○六號五樓之租屋處，欲向乙○○
    索取金錢，然因乙○○不願開門，甲○○竟不顧法院所為之前開裁定，基於違反
    家庭保護令之故意，以強暴之方式破壞乙○○住處大門之玻璃（毀損部分業經乙
    ○○於警訊中撤回告訴）後，自行打開大門進入乙○○之租屋處，並因細故與乙
    ○○發生言語衝突，違反前開法院通常保護令所為禁止直接騷擾之裁定。後因甲
    ○○表明渠等之子女需繳納學費，甲○○始於乙○○同意其取走放置於床頭之皮
    包一只（內有現金新台幣三千元、身分證及信用卡等物）後離去（妨害自由部分
    另經檢察官為不起訴處分在案）。
二、案經乙○○訴由高雄縣警察局旗山分局報請臺灣高雄地方法院檢察署檢察官偵查
    起訴。
    理  由
一、訊據被告甲○○固坦承於八十九年十月五日收受法院所為之通常家庭保護令，該
    保護令主文第二項載明相對人（即甲○○）不得直接或間接對於被害人（即乙○
    ○）為騷擾、通話之聯絡行為，第四項載明本保護令之有效期間為八月，及於九
    十年三月十一日上午九時二十分許，因無力繳納其與告訴人乙○○所生子女之學
    費，復行前往告訴人乙○○位於高雄縣旗山鎮○○○街一○六號五樓租屋處之事
    實；惟矢口否認有何違反家庭保護令之行為，辯稱：是因為小孩子要繳學費沒錢
    ，伊想乙○○是小孩的母親，也應該共同負擔小孩的費用，所以才會去找乙○○
    ，門上的玻璃是不小心推破的，並不是騷擾乙○○云云。
二、經查，被告甲○○與告訴人乙○○為夫妻，告訴人乙○○於八十九年八月二十四
    日，向臺灣高雄地方法院聲請核發民事通常保護令，經臺灣高雄地方法院於八十
    九年九月三十日以八十九年度家護字第七七二號裁定准予核發，該保護令主文第
    二項載明相對人（即甲○○）不得直接或間接對於被害人（即乙○○）為騷擾、
    通話之聯絡行為，第四項載明本保護令之有效期間為八月，並於八十九年十月五
    日送達被告之情，為被告所不否認，核與告訴人乙○○所述相符，並有送達證書
    及裁定各一份在卷可稽，復經本院調閱八十九年度家護字第七七二號民事卷宗全
    卷無訛。被告雖一再辯稱並未騷擾告訴人乙○○，惟被告於九十年三月十一日前
    往告訴人位於高雄縣旗山鎮○○○街一○六號五樓住處後，告訴人乙○○並未為
    被告開啟大門，被告亦無該處大門之鑰匙等情，已經告訴人乙○○指陳在卷，而
    被告對其係自行進入告訴人乙○○住處之情，亦不加否認，僅稱玻璃是不小心推
    破的等語，然以該大門玻璃破損之照片觀察，該玻璃乃係大門上方之玻璃，本即
    具有相當之厚度，衡情，非施以相當之力道，該玻璃絕無破裂之可能，輔以當時
    之情形乃被告敲門，而告訴人乙○○不願為之開門，顯見被告係為進入該處，而
    以強力破壞告訴人乙○○住處大門之玻璃，且被告於進入告訴人乙○○之住處後
    ，復因細故與告訴人乙○○發生爭吵，是被告所為顯已屬直接騷擾告訴人乙○○
    之行為。況縱被告確係因子女教育費用之問題欲與告訴人乙○○商討，其亦應以
    其他妥適之方式為之始為正途，豈有於告訴人乙○○不願與之商討之情形下，強
    行破壞告訴人乙○○門戶進入之理。被告所辯，均無足採，事證明確，被告犯行
    洵堪認定。
三、核被告甲○○所為，係犯家庭暴力防治法第五十條第二款之違反保護令罪。爰審
    酌被告甫因毆打告訴人乙○○，經告訴人乙○○向法院聲請家庭保護令獲准在案
    ，法院於裁定中並已明令禁止被告對告訴人乙○○實施直接或間接之騷擾行為，
    竟仍不顧法院所為之裁定，執意違反，惟念其係為子女教育費用之問題始有此舉
    ，動機非惡，且告訴人乙○○亦表示不願追究，有偵訊筆錄可參等一切情狀，量
    處如主文所示之刑，並諭知如易科罰金之折算標準。
據上論斷，應依刑事訴訟法第二百九十九條第一項前段，家庭暴力防治法第五十條第
二款，刑法第十一條前段、第四十一條第一項，罰金罰鍰提高標準條例第二條，判決
如主文。
中      華      民      國      九十      年      九    月    二十八    日
                                  臺灣高雄地方法院刑事第七庭
                                      法  官    曾  淑  娟
右正本證明與原本無異。
如不服本判決，應於判決送達後十日內，向本院提出上訴狀。
                                      書記官    陳  恩  如
中      華      民      國      九十      年      十    月       二     日
附錄本判決論罪之法條：
家庭暴力防治法第五十條第二款：
違反法院依第十三條、第十五條所為之下列裁定者，為本法所稱之違反保護令罪，處
三年以下有期徒刑、拘役或科或併科新台幣十萬元以下罰金︰
二  禁止直接或間接騷擾、接觸、通話或其他連絡行為。


司法院資訊處製作；財團法人民間司法改革基金會備份。
